臺灣高雄地方法院刑事裁定　　　　　　　 96年度訴字第565號
聲　請　人
即　被　告　乙○○
指定辯護人　陳富勇律師
上列聲請人即被告因違反毒品危害防制條例案件，經檢察官提起
公訴（94年度偵字第21532 號），本院裁定如下：
    主  文
聲請駁回。
    理  由
一、聲請意旨略以：被告乙○○羈押至今已逾4 月，對於本案案
    情均已盡實供出，案情業已明朗，並無串供之虞，且本案亦
    經辯論終結，定於民國96年8 月24日宣判，而被告亦擔心家
    人、外婆，女友家人亦逼婚期，爰依法聲請具保停止羈押等
    語。
二、按被告及得為其輔佐之人或辯護人，得隨時具保向法院聲請
    停止羈押，刑事訴訟法第110 條第1 項雖有明文。然法院准
    許具保停止羈押之聲請，其要件應以被告雖有刑事訴訟法第
    101 條第1 項各款或第101 條之1 第1 項所示之羈押原因，
    但已無羈押之必要；或另有同法第114 條各款所示之情形，
    始得為之。倘被告猶具刑事訴訟法第101 條第1 項各款或第
    101 條之1 第1 項所示之羈押原因，且有羈押之必要，此外
    復查無同法第114 條各款所示不得駁回具保聲請停止羈押之
    情形者，法院即不應准許具保停止羈押，合先敘明。
三、經查，被告乙○○因違反毒品危害防制條例案件，前經本院
    訊問後，認其所犯毒品危害防制條例之罪，犯罪嫌疑重大，
    有勾串共犯及證人之虞，且所犯為最輕本刑為5 年以上有期
    徒刑之罪，而有羈押之必要，依刑事訴訟法第101 條第1 項
    第2 款、第3 款之規定執行羈押，並自96年6 月29日起，延
    長羈押2 月在案。聲請意旨雖以前揭事由請求准予具保停止
    羈押。然本案業據被告乙○○於警詢時坦承製造毒品等語不
    諱，核與證人甲○○○於警詢時證述之情節相符，並有扣案
    之黑水、白色不明液體、濾網等物可資佐證，足認被告犯罪
    嫌疑重大。另現行刑事訴訟法第101 條第1 項第3 款既將「
    所犯為死刑、無期徒刑或最輕本刑為5 年以上有期徒刑之罪
    者」，單獨列為羈押原因之一，而被告所涉違反毒品危害防
    制條例案件，為最輕本刑為5 年以上有期徒刑之罪，已符合
    該款情形，而有羈押之原因。又本院經審理後，雖已辯論終
    結，而無另行調查證據之必要，惟本案尚未確定，為保全被
    告上訴審到庭接受審判及判決確定後刑之執行，該項羈押原
    因仍然存在，不能因具保而使之消滅或得以確保程序之進行
    ，洵有羈押之必要，本院依法裁定羈押，自屬有據。至被告
    擔心家人、外婆及女友家人逼婚等情縱令屬實，被告亦應尋
    求其他管道，協助處理解決其家庭相關事務，聲請人前開主
    張，並非本院審酌是否准許具保停止羈押考量之因素，是聲
    請人據此聲請具保停止羈押，亦屬無據。此外，復查無刑事
    訴訟法第107 條至109 條羈押原因消滅之情形，亦無同法第
    114 條各款所規定之情形，遂認被告前開羈押原因尚未消滅
    。從而本件聲請自屬無據，應予駁回。
四、爰依刑事訴訟法第220 條裁定如主文。
中　　華　　民　　國　　96　　年　　8 　　月　　14　　日
                  刑事第九庭審判長法　官  王啟明
                                  法  官  王奕勛
                                  法  官  謝梨敏
以上正本證明與原本無異。
如不服本裁定，應於送達後5日內，向本院提出抗告狀。
中　　華　　民　　國　　96　　年　　8 　　月　　14　　日
                                  書記官  林志衡
